【裁判字號】    92,台抗,439
【裁判日期】    921030
【裁判案由】    強盜聲請再審
【裁判全文】
最高法院刑事裁定                                九十二年度台抗字第四三九號
    抗  告  人  甲○○
右抗告人因強盜案件，不服台灣高等法院中華民國九十二年八月十二日駁回聲請再審
之裁定（九十二年度聲再字第三一九號），提起抗告，本院裁定如左：
    主  文
抗告駁回。
    理  由
本件原裁定以抗告人甲○○聲請意旨略稱：抗告人於案發時之民國八十八年二月七日
凌晨四時五分迄五時許，為警逮捕後即被送往警局，在此之前未受有任何傷害，卻於
當日五時二十分送往台大附設醫院治療，受有頭部縫了五十多針、下巴縫了十多針、
右下牙床下陷、牙齒被弄掉三顆、左手背縫了二十多針且有骨折等傷害，於此情況下
，更以擔架移送至地檢署，再用輪椅推出庭應訊，而檢察官祇抬頭站起來看一下，僅
說一句你先到北所休息吧！而警方為逃避前開責任，遂取自抗告人身上鑰匙，自行前
往抗告人住處搜索，硬將當時並不存在之滅火槍二支、警棍、手機二支、陳藝夫身分
證等作為犯罪證據，誣陷係在抗告人身上當場查獲，此有台北市政府警察局信義分局
五分埔派出所管區警員黃志成可為證明。並提出國立台灣大學醫學院附設醫院九十二
年七月二十五日函、診斷書、門（急）診費用證明單，馬偕紀念醫院台東分院乙種診
斷證明書各一紙，據為證明警方及告訴人偽造、變造、誣陷之證據，而依刑事訴訟法
第四百二十條第一項第六款之規定聲請再審云云。惟按刑事訴訟法第四百二十條第一
項第六款所謂發現確實之新證據，係指該證據當時已經存在，為法院及當事人所不知
，事後始經發現且必可認為確實足以動搖原確定判決而為受判決人有利之判決者而言
。經查：國立台灣大學醫學院附設醫院所開具之診斷書，其開具證明日期為八十九年
三月二十一日，就診者係抗告人甲○○本人；而證人黃志成亦係於抗告人被搜索時，
即服務於台北市政府警察局信義分局五分埔派出所擔任管區員警一職，此均為事實審
法院審判當時即已存在，非為法院及當事人所不及知，而發現在後之證據。揆諸前揭
說明，即難執為再審理由。又抗告人所提出之馬偕紀念醫院台東分院「乙種診斷證明
書」，其開具日期為九十二年一月八日，亦與本件八十八年二月間案發之情事並無何
關聯。且抗告人所提出之證據，就其形式上觀察，均不足以動搖原確定判決，當與所
謂「確實新證據」之意義不符，是其聲請再審，為無理由，因而裁定予以駁回。經核
於法並無違誤。抗告意旨仍執其據以聲請再審之所謂新證據，指摘原裁定駁回其再審
之聲請，於法不合云云。經查原裁定已就抗告人所指之所謂新證據，經審酌後，於理
由內詳加說明，執此指摘不無誤會。抗告為無理由，應予駁回。
據上論結，應依刑事訴訟法第四百十二條，裁定如主文。
中      華      民      國    九十二    年      十      月     三十     日
                              最高法院刑事第二庭
                                  審判長法官  陳  錫  奎
                                        法官  洪  清  江
                                        法官  李  伯  道
                                        法官  邵  燕  玲
                                        法官  吳  昆  仁
      右正本證明與原本無異
                                              書  記  官
中      華      民      國    九十二    年     十一     月      五      日


司法院資訊處製作；財團法人民間司法改革基金會備份。
